【裁判字號】    96,交聲更一,13
【裁判日期】    970630
【裁判案由】    聲明異議
【裁判全文】
臺灣高雄地方法院交通事件裁定      96年度交聲更一字第13號
原處分機關  高雄市政府交通局
異  議  人  甲○○
即受處分人
上列受處分人因違反道路交通管理處罰條例案件，對於高雄市政
府交通局交通事件裁決所為之處分（高市府交裁字第裁32-B0000
0000、32-B00000000號），聲明異議，本院以96年度交聲字第42
0 號裁定後，經臺灣高等法院高雄分院於96年10月8 日以96年度
交抗字第163 號裁定撤銷原裁定發回更審，本院裁定如下：
    主  文
異議駁回。
    理    由
一、原處分意旨略以：異議人即受處分人甲○○前於民國96年2
    月16日已因未辦理執業登記證，為警攔停舉發之違規紀錄，
    仍於96年4 月18日晚上7 時21分許，在高雄市○○區○○路
    與大成街口，駕駛349-XF號營業自小客車，而有「領有普通
    駕駛執照，駕駛營業汽車營業」及「計程車駕駛人不依規定
    辦理執業登記，經依前項處罰仍不辦理」之違規行為，經警
    舉發，嗣經原處分機關依道路交通管理處罰條例第22條第1
    項第1 款、36條第2 項、67條第3 項之規定（原處分書漏載
    67條第3 項，應予補充），各裁處罰鍰新臺幣（下同）1,80
    0 元及吊銷駕駛執照，1 年內不得考領駕駛執照。
二、聲明異議意旨略以：異議人是以出租計程車為業，伊於96年
    4 月18日晚上7 時21分許，將上開營業小客車停放在高雄市
    鹽埕區○○路與大成街口，是在等候向伊租車的人，當時車
    子熄火並沒有移動及無營業之事實，竟遭員警開單舉發單，
    為此，高雄市政府於96年5 月8 日以高市府交裁字第32B000
    00000 號、第32B00000000 號裁決書，認定異議人違反道路
    交通管理處罰條例第22條第1 項第1 款、第36條第2 項之規
    定，而裁罰異議人1800元罰鍰、吊銷駕駛執照等處分，容有
    錯誤，爰依法聲明異議，請求撤銷原處分云云。
三、按汽車駕駛人持普通駕駛執照，駕駛營業汽車營業者，處18
    00元以上3600元以下罰鍰；計程車駕駛人，未向警察機關辦
    理執業登記，領取執業登記證，即行執業者，處新臺幣1500
    元以上3600元以下罰鍰；計程車駕駛人，不依規定辦理執業
    登記，經依前項處罰仍不辦理者，吊銷其駕駛執照，此為道
    路交通管理處罰條例第22條第1 項第1 款、第36條第1項 、
    第2 項分別定有明文。
四、經查：
(一)本件異議人於96年4月18日晚上7時21分許，在高雄市○○區
    ○○路與大成街口，駕駛349-XF號營業自小客車，因領有普
    通駕駛執照，駕駛營業汽車營業之違規行為，經高雄市政府
    警察局交通警察大隊員警趙榮通當場舉發，嗣經原處分機關
    即高雄市政府交通局依據道路交通管理處罰條例第22條第1
    項第1 款之規定，裁處罰鍰1,800 元之事實，有高雄市政府
    高市府交裁字第裁32-B00000000號裁決書、高雄市政府警察
    局高市警交字第B00000000 號舉發違反道路交通管理事件通
    知單在卷可稽（見96年度交聲字卷第420 號卷第2-2 、3 頁
    ）。而異議人前於96年2 月16日下午5 時15分許，因未向警
    察機關辦理執業登記，領取登記證即行執業，為警以高市警
    交字第B00000 000號通知單舉發，並已繳納罰鍰1,500 元，
    業經異議人供承在卷（見本院交聲更一卷第30頁），並有異
    議人違規查詢報表在卷可憑（見臺灣高等法院高雄分院96年
    度交抗字第163 號卷第22-1頁），是原處分機關遂於96年5
    月8 日以高市交裁字第32-B00000000號裁決書，以異議人不
    依規定辦理執業登記經依道路交通管理處罰條例第36條第1
    項處罰仍不辦理，違反道路交通管理處罰條例第36條第2 項
    裁處吊銷異議人駕駛執照，1 年內不得考領駕駛執照，有上
    開高市交裁字第32-B00000000號裁決書在卷可佐（見96年度
    交聲字卷第420 號卷第2-1 頁）。
(二)異議人雖執前詞置辯，惟證人即舉發本件違規事件之員警趙
    榮通於本院審理時具結證稱：伊當天和黃小隊長一起執行晚
    上7 點到9 點的安程專案，我們到高雄市○○路與大成街口
    的計程車招呼站去臨檢，異議人的計程車是停在招呼站的第
    1 台，車頂有亮空車的標誌，異議人當時坐在駕駛座上，玻
    璃窗有搖下來，引擎是熄火的，黃小隊長請異議人出示證件
    ，異議人只有出示普通小客車的駕照、行照，但是沒有計程
    車的職業登記證，伊就據實開單舉發，異議人的車子後面還
    有停2 台排班的計程車，我們也都有一併臨檢，異議人說他
    沒有開車，伊也有跟異議人解釋說依照道路交通管理處罰條
    例，計程車只要停在招呼站，就算熄火也視同營業，而且異
    議人的車頂又亮空車的燈，表示異議人是在等客人，在伊印
    象中異議人並沒有說他在那裡等人來向他租車子等語（見本
    院交聲更一卷第28、29頁），異議人又自承將上開349-XF號
    營業自小客車停放在五福路與大成街口的計程車招呼站等語
    （見本院交聲更一卷第12頁），衡諸常情，倘異議人確實在
    等候承租之計程車司機前來取車，豈有將該車停放在計程車
    招呼站？況且該車後面仍有其他營業自小客車在現場排班等
    候，異議人若在該處臨時停車，亦影響其他營業自小客車等
    候載客，再者，計程車之車頂燈可由駕駛者控制開啟與熄滅
    ，於夜間行駛時，為招徠客人，會將營業燈開啟，若不營業
    則無開啟營業燈之必要，此為常人均知之理，益徵異議人所
    辯其只是在招呼站等候租車的人，並無營業之行為云云，顯
    與事實不符，殊難採信。
(三)至證人即承租人乙○○於本院審理時雖具結證稱：96年4 月
    18日晚上8 點半，伊和異議人約在五福路與大成街口，要向
    異議人租車等語（見本院交聲更一卷第20、21頁），則證人
    乙○○並未在現場親眼目睹異議人為警舉發之經過，而得以
    辨明現場情形，是證人乙○○上開證述，自難據為有利於異
    議人之認定。
(四)從而，異議人前既已於96年2 月16日下午5 時15分許，因未
    向警察機關辦理執業登記，領取登記證即行執業，為警依違
    反道路交通管理處罰條例第36條第1 項規定舉發並罰鍰1,50
    0 元，仍遲不依規定辦理執業登記，復於96年4 月18日晚上
    7 時21分許，在高雄市○○區○○路與大成街口，因領有普
    通駕駛執照駕駛營業汽車營業及再次因上開同一違規事實而
    為警查獲，是原處分機關認定受處分人有上開違規事實，而
    依同條例第22條第1 項第1 款、36條第2 項、第67條第3 項
    之規定，裁處罰鍰1,800 元及吊銷駕駛執照，1 年內不得考
    領駕駛執照，於法並無不合。
五、綜上所述，異議人有上開違規情形，事證明確，原處分機關
    依道路交通管理處罰條例第22條第1 項第1 款、第36條第2
    項、第67條第3 項之規定，對於異議人所為裁罰之原處分，
    於法有據，裁量亦稱妥適。本件異議為無理由，應予駁回。
據上論斷，應依道路交通案件處理辦法第19條，裁定如主文。
中    華    民    國    97    年    6     月    30    日
                  交通法庭    法  官  錢衍蓁
以上正本證明與原本無異。
如不服本裁定應於送達後5日內向本院提出抗告狀。
中    華    民    國    97    年    6     月    30    日
                              書記官  秦富潔


司法院資訊處製作；財團法人民間司法改革基金會備份。
